臺灣彰化地方法院刑事判決　　　　　　　　　　　　　九十一年度訴字第八八七號
　　公　訴　人　臺灣彰化地方法院檢察署檢察官
　　被　　　告　甲○○
右列被告等因偽造文書等案件，經檢察官提起公訴（九十一年度偵字第四六一０號）
，本院判決如左：
    主  文
甲○○連續行使偽造私文書，足以生損害於他人，累犯，處有期徒刑拾月。
如附表所示文書上偽造之「乙○○」署押（含其上之指紋）均沒收。
    事  實
一、甲○○曾因竊盜罪，經本院判處有徒刑十月，後不服提起上訴，經臺灣高等法院
    台中分院判決上訴駁回而告確定，於民國八十七年十一月十六日執行完畢。其與
    乙○○為夫妻關係，彼此感情不睦，意圖為自己不法之所有，先於九十年五月三
    日前之某日，在彰化縣鹿港鎮○○里○○○街廿八號八樓住處，未經乙○○之同
    意，竊取乙○○之國民身分證一枚、全民健康保險卡、花壇愛心慈善會員卡（此
    二項為起訴書所漏載）及印章一個。後再基於概括之犯意，先於九十年五月三日
    ，持乙○○身分證及印章，前往彰化縣彰化市佺易實業社，假冒乙○○之名義向
    遠傳電信股份有限公司（下稱遠傳公司）申請三個行動電話門號（分別為000
    0000000號、0000000000號、0000000000號），並
    於該三個門號碼之申請書上填寫乙○○之年籍資料，貼上乙○○之身分證影本正
    反面，及在申請書所附之在職證明書貼上乙○○之全民健康保險卡、花壇愛心慈
    善會員卡影本，然後於上開二文件上申請人簽章欄偽簽「乙○○」之署押，盜蓋
    上「乙○○」之印章，在按捺自己之指印充當乙○○之指印後，交付予全易實業
    社，據以作為乙○○向遠傳公司申請行動電話門號之申請書，足以生損害於乙○
    ○及遠傳公司之權益。後續於九十年五月三十日，持乙○○身分證及印章，復前
    往彰化縣彰化市佺易實業社（此社承辦多家行動電話），假冒乙○○之名義向台
    灣大哥大股份有限公司（下稱台灣大哥大公司）申請五個行動電話門號（分別為
    0000000000號、0000000000號、0000000000號
    、0000000000號、0000000000號），並於該五個門號碼之
    申請書上填寫乙○○之年籍資料，貼上乙○○之身分證影本正反面，然後再於申
    請書及同意書上之申請人簽章欄偽簽「乙○○」之署押，盜蓋上「乙○○」之印
    章，在按捺自己之指印充當乙○○之指印後與乙○○之全民健康保險卡影本，交
    付予佺易實業社，據以作為乙○○向台灣大哥大公司申請行動電話門號之申請書
    ，足以生損害於乙○○及台灣大哥大公司之權益。後因乙○○收到遠傳公司及台
    灣大哥大公司所寄發之行動電話費帳單，始知上情。
二、案經被害人乙○○訴請臺灣彰化地方法院檢察署檢察官偵查起訴。
    理  由
一、右揭事實，業據被告甲○○於本院審理中，供承不諱，核與告訴人乙○○所指訴
    之情節，大致相符，且有如附表所示之文書（即事實欄所載之申請書、在職證明
    書、同意書）附卷可稽，且該等申請書之申請人簽名欄所捺指紋於偵查中，經送
    法務部調查局鑑定，結果認申請書上之所捺指紋與被告之左姆指所捺指紋相同，
    有偵卷所附之該局九十一年二月日調科貳字第０九一０００一二二五０號及九十
    一年六月十日調科貳字第０九一００三０五二七０號鑑定通知書可資佐證，是被
    告之自白與事實相符，堪予採信。至被告於偵查中，否認前開犯行，查不惟與其
    之自白相異，且亦與事實不符，不足採信。本件罪證明確，被告之犯行，足以認
    定。
二、核被告所為，係犯刑法第三百二十條第一項之竊盜罪及同法第二百十六條、第二
    百十條之行使偽造文書罪。其偽造署押、盜用印章進而偽造文書之低度行為應為
    行使偽造私文書之高度行為所吸收，均不另論罪，應依行使偽造私文書罪論處。
    被告所犯行使偽造私文書罪與竊盜罪間，有方法結果之牽連關係，應依牽連犯之
    規定，從一重之行使偽造私文書論處。其前後多次行使偽造文書犯行，時間緊接
    ，構成要件相同，顯係基於概括犯意之，為連續犯，依法以一罪論，並加重其刑
    。前開犯罪事實中，原起訴書所漏列部分，與已起訴部分，有裁判上一罪之關係
    ，故本院得併予審理。查被告曾因竊盜罪，經本院判處有徒刑十月，後不服提起
    上訴，經臺灣高等法院台中分院判決上訴駁回而告確定，於八十七年十一月十六
    日執行完畢，業據被告供明復有台灣彰化地方法院檢察署刑案資料查註紀錄表乙
    份附卷足按，五年以內再犯本案有期徒刑以上之罪，係屬累犯，依法應加重其刑
    （其中就連續犯部分，係遞予加重其刑）。爰審酌被告之犯罪動機、目的、手段
    、所生危害及犯罪後之態度等一切情狀，量處如主文所示之刑，以示懲儆。如附
    表所示文書上偽造之「乙○○」署押（含其上之指紋）依刑法第二百十九條規定
    宣告沒收。
據上論斷，應依刑事訴訟法第二百九十九條第一項前段，刑法第五十六條、第二百十
六條、二百十條、第二百十九條、第三百二十條第一項、第四十七條，罰金罰鍰提高
標準條例第一條前段，判決如主文。
本案經檢察官林鈴淑到庭執職務。
中    華    民    國     九十一     年      九      月      五          日
                                    臺灣彰化地方法院刑事第一庭
                                        法      官  洪  志  賢
右正本證明與原本無異。
如不服本判決，應於判決送達後十日內，向本院提出上訴狀（須附繕本）。
告訴人或被害人對於判決如有不服具備理由請求檢察官上訴者，其上訴期間之計算係
以檢察官收受判決正本之日期為準。
                                        法院書記官  洪  年  慶
中    華    民    國     九十一     年      十      月      一          日
刑法第二百十六條：
行使第二百十條至第二百十五條之文書者，依偽造、變造文書或登載不實事項或使登
載不實事項之規定處斷。
刑法第二百十條：
偽造、變造私文書，足以生損害於公眾或他人者，處五年以下有期徒刑。
刑法第二百十九條：
偽造之印章、印文或署押，不問屬於犯人與否，沒收之。
刑法第三百二十條：
意圖為自己或第三人不法之所有，而竊取他人之動產者，為竊盜罪，處五年以下有期
徒刑、拘役或五百元以下罰金。
意圖為自己或第三人不法利益，而竊佔他人之不動產者，依前項之規定處斷。
前二項之未遂犯罰之。
┌──┬────────────────────────────────┐
│編號│                        文  書  名  稱                          │
├──┼────────────────────────────────┤
│一  │行動電話0000000000之申請書，申請書附件之在職證明書    │
├──┼────────────────────────────────┤
│二  │行動電話0000000000之申請書，申請書附件之在職證明書    │
├──┼────────────────────────────────┤
│三  │行動電話0000000000之申請書，申請書附件之在職證明書    │
├──┼────────────────────────────────┤
│四  │行動電話0000000000之申請書，同意書                    │
├──┼────────────────────────────────┤
│五  │行動電話0000000000之申請書，同意書                    │
├──┼────────────────────────────────┤
│六  │行動電話0000000000之申請書，同意書                    │
├──┼────────────────────────────────┤
│七  │行動電話0000000000之申請書，同意書                    │
├──┼────────────────────────────────┤
│八  │行動電話0000000000之申請書，同意書                    │
└──┴────────────────────────────────┘
